

# Hanene Ben Ameur

Développeur Front-end

ba.hanene.96@gmail.com

53222859

Ben Arous, Tunisie

inkedin.com/in/hanene-ben-ameur-95984a161

portfolio-hanene-ben-ameur.netlify.app/

Je suis diplômée en tant qu'ingénieur avec la soif d'apprendre au sein d'une équipe jeune et dynamique. Etant très passionnée par l'informatique et les hautes technologies depuis le jeune âge, j'ai souhaité me reconvertir vers le développement Web. Une formation certifiante Full-Stack JS m'a permis d'acquérir rapidement toutes les connaissances techniques requises et de les appliquer dans ce cadre, sur des projets professionnels concluants aussi durant mon expérience en tant que consultante. Je cherche à présent à mettre mes nouvelles compétences ainsi mon dynamisme et ma créativité au service d'une équipe.

# Formation:

### Diplôme D'ingénieur en Industrie Alimentaire

Ecole Supérieure Des Industries Alimentaires de Tunis (ESIAT).

09/2017 - 08/2020,

## Cycle préparatoire Physique Chimie

Institut préparatoire aux études d'ingénieurs El Manar (IPEIEM).

09/ 2015 - 07/2017

#### Baccalauréat en science informatique

Lycée Nouvelle Medina 3 09/2012 - 07/2015

# Certificats:

#### Formation Fullstack « Certification de reconversion vers l'informatique »

(06/2020 - 10/2020): Go my code

#### Formation Anglais

(2019) Level I (CEFR: A1) (06/2019 -

# Projets personnels :

### Création de Site Web dynamique e-commerce. (06/2020 -10/2020)

- -Rédaction des spécifications techniques et fonctionnelles.
- -Réalisation de la Conception UML du projet : « Diagramme de cas d'utilisation » et « Diagramme de classe »
- -Ajout des fonctionnalités (affichage produit, authentification, paiement, vente exclusive, commentaire, Gestion des utilisateurs, stock)
- -Gestion des tickets (features et bugs ) dans un dashboard Jira

Autres mini-Projets: Movie App | Todo-List app | Shopping

# Expériences associatives :

#### NATEG (North American Tunisian Engineers Group) (01/2018 - 07/2019)

Responsable des ressources humaines

Enactus ESIAT (01/2018 - 07/2019)

Responsable Sponsoring /Vice-président

# **Compétences:**

React | Redux | Node is | MongoDB | Bootstrap | Express |Git | Jira | Squash TM | TestLink | RedMine | Xray | UML | Mysql - Windows |

JavaScript | PHP | SQL | Html5 | CSS | Python

# **Expérience professionnelles:**

### Consultant Support-Fonctionnel

Planisware MIS, Tunis- Tunisie

12/2020 - Présent

- La rédaction des spécifications client.
- Recueillir des nouveaux besoins des utilisateurs et mettre à jour le backlog d'évolutions en utilisant "Jira" un système de gestion de projet et suivi des incidents.
- Utiliser la méthodologie agile pour la gestion des projets.
- Réaliser et prendre en charge des développements et du paramétrage de la solution souhaitée par le client.
- Toujours engagée techniquement, configurer, déboguez, améliorez les performances et coder selon les besoins du client.
- Concevoir une interface graphique fluide.
- Réaliser des tests manuels en utilisant squash et aussi des tests automatisés avec un des outils spécifiques tels que "Replay" pour les tests automatisés ainsi que leur documentation.
- Formaliser et rédiger les différents documents techniques et fonctionnels.
- Support au paramétrage de la solution.

#### Projet fin d'étude

Stagiaire - BVM Tunis, Tunisie / Groupe Randa

02/2020 - 07/2020.

Migration vers la nouvelle version 5 du référentiel FSSC 220001 Mise à jour du système management qualité. /"Mise en place ISO 9001"

## Stage d'ingénieur

Stagiaire - LESAFFRE Tunis, Tunisie

06/2019 - 07/2019.

Mise en place d'une approche processus qualité système interne de la société

### Centre d'intérêts :

Yoga | Lecture | Crochet | Développement Web | Création de mode

# Langues:

Français: Anglais: